# 大型工业设备控制权转移的判断

提问人：渊默雷声 时间：2022-10-31 14:20:41
陈版主您好，请教几个问题。公司生产大型工业窑炉，合同约定卖方承担送货、安装调试和验收义务。安装调试到完成升温验收流程，间隔时间可能很短 10 天，也可能视客户需求1-2年后才完成。上述流程完毕后，双方签验收报告。付款一般分为预付款、发货款、验收款和质保金几个阶段。
1 、新收入准则下，公司完成送货、安装调试和升温验收后，是否可以凭双方签字的验收报告，认定控制权已经转移，全额确认收入？客户在验收之后，可以主导设备使用，获取全部经济利益。
2 、收到客户预付款，在合同负债核算，验收报告签署后再确认收入和应收账款，妥否？
3 、验收报告的签署，是否可以认为代表了卖方已经履行完毕除质保期以外的所有履约义务。
4 、如果在验收报告签署之后，买方内部还有一个试生产和验收的流程，其结束时间会影响到我方收入确认吗？

回答人：chenyiwei
1 、应考虑：公司完成送货、安装调试和升温验收后，距离合同约定的最终交付状态是否存在重大差异，后续是否还需要发生重大的成本和投入以对其状态进行优化调整？这一阶段客户的“升温验收”的内容与最终验收的内容和验收标准相比有无重大差异？该产品是否为成熟的通用产品，客户的最终验收是否仅为一项“例行程序”？
2 、是。
3 、 4 、见问题 1 中的讨论，考虑后续客户是否还会有最终验收，如有，该最终验收是否仅为一项“例行程序”。
关于验收是否仅为一项“例行程序”，请参阅新收入准则应用指南中对于“客户已接受商品”这一条件的相关指引。